臺灣板橋地方法院刑事判決　　　　　　 100年度訴字第1185號
公　訴　人　臺灣板橋地方法院檢察署檢察官
被　　　告　陳嘉琪
上列被告因違反毒品危害防制條例等案件，經檢察官提起公訴（
100年度毒偵字第2554號），本院行簡式審判程序，判決如下：
    主    文
陳嘉琪施用第二級毒品，處有期徒刑肆月；又施用第一級毒品，
處有期徒刑柒月。應執行有期徒刑玖月。
    犯罪事實
一、陳嘉琪前曾因施用第一級毒品與第二級毒品案件，經本院以
    97年度毒聲字第150號裁定送觀察、勒戒，並於民國97年6月
    8日入所執行，嗣因認有繼續施用毒品之傾向，復經本院以9
    7年度毒聲字第1681號裁定令入戒治處所施以強制戒治，於9
    8年6月15日停止戒治處分執行完畢釋放出所，且經臺灣板橋
    地方法院檢察署檢察官於98年7月6日以98年度戒毒偵字第48
    5 號案件為不起訴處分確定在案。詎其仍不知悔改，竟基於
    施用第二級毒品甲基安非他命及施用第一級毒品海洛因之各
    別犯意，於上開強制戒治執行完畢釋放後5年內即100年2月2
    4日晚間某時許，在新北市○○區○○路1段之友人住處內，
    將甲基安非他命放置在玻璃球內，再用火燒烤該玻璃球，藉
    以吸食所生煙氣之方式，施用甲基安非他命 1次完畢後，旋
    在不詳處所，另將海洛因放入注射針筒內加水混合後，復持
    該針筒以注射己靜脈之方式，施用海洛因 1次。嗣於同日晚
    間11時45分許，為警在新北市○○區○○路與國慶路口處緝
    獲，旋由警採集其尿液（檢體編號H0000000號）送驗，而悉
    上情。
二、案經新北市政府警察局土城分局移送臺灣板橋地方法院檢察
    署檢察官偵查起訴。
    理    由
一、本案被告陳嘉琪所犯均係死刑、無期徒刑、最輕本刑為三年
    以上有期徒刑以外之罪，亦非高等法院管轄之第一審案件，
    而被告於本院行準備程序中，就被訴事實皆為有罪之陳述，
    經告知簡式審判程序之旨，並聽取公訴人及被告之意見後，
    本院合議庭依刑事訴訟法第 273條之1第1項規定，裁定由受
    命法官獨任進行簡式審判程序，合先敘明。
二、上揭犯罪事實，業據被告陳嘉琪於本院審訊時均坦白承認，
    且其於100年2月24日為警緝獲後所採集之尿液檢體（編號H0
    000000號），係由其親自排尿及封籤捺印，其對採尿過程無
    意見等情，業據被告於警詢及偵訊時供承在卷，並有新北市
    政府警察局土城分局偵辦毒品案尿液編號及姓名對照表等件
    存卷可據，而該尿液檢體經送鑑驗結果，確呈嗎啡（即海洛
    因主要代謝物）及甲基安非他命之陽性反應，則有臺灣檢驗
    科技股份有限公司100年3月16日編號UL/2011/00000000號濫
    用藥物檢驗報告、新北市政府警察局查獲毒品案件尿液檢體
    監管紀錄表附卷足憑，又毒品施用後於施用者尿液中可檢出
    之最大時限，受施用劑量及頻率、施用方式、飲水量多寡、
    個人體質及其代謝情況、檢測方法靈敏度等因素影響，因個
    案而異，海洛因一般可檢出之最大時限，依文獻之記載約為
    施用後2至4日，甲基安非他命為1至5日，而海洛因服用後24
    小時內經由尿液排出量可達施用劑量之80％，甲基安非他命
    服用後24小時內，則約有施用劑量之70％排泄於尿液中，此
    有行政院衛生署管制藥品管理局92年 3月10日管檢字第0920
    001495號、97年12月31日管檢字第0970013096號函文可資參
    照，再海洛因施用入人體後，水解還原成嗎啡，再循嗎啡之
    代謝方式排出體外，已據行政院衛生署藥物食品檢驗局(73)
    藥檢壹字第 30221號函文說明綦詳，至尿液中是否含有海洛
    因、甲基安非他命或安非他命等反應，經以氣相層析質譜儀
    （GC／MS）分析方法進行確認檢驗，尿液檢體中濫用藥物或
    其代謝物之濃度高於或等於下列之濃度時，即可認定鴉片類
    或安非他命類藥物存在：(一)嗎啡：300ng/mL；(二)安非他
    命：500ng/mL；(三)甲基安非他命：500ng/mL，且就尿液檢
    體中甲基安非他命之濃度高於500ng/mL時，其代謝物安非他
    命之濃度亦應同時等於或高於100ng/mL，方可判定為甲基安
    非他命陽性反應，此觀濫用藥物尿液檢驗作業準則第18條及
    前開檢驗報告說明至詳。從而，本案前揭檢驗報告之確認檢
    驗係以氣相層析質譜儀分析方法進行檢驗，為目前公認較為
    精細之檢驗方式，一般尚不致產生海洛因、安非他命或甲基
    安非他命之偽陽性反應，且就檢驗之檢體而言，係以分析物
    是否存在為準，分析結果等於或高於最低可檢濃度時，即稱
    之為陽性，是被告上開尿液檢體之確認檢驗結果，檢出濃度
    各為嗎啡：1,205 ng/mL，甲基安非他命：21,948ng/mL，安
    非他命：4,922ng/mL，均高於該確認結果報告之最低可檢濃
    度，揆諸前揭說明，已徵被告上揭尿液中之海洛因代謝物嗎
    啡及甲基安非他命確皆呈陽性反應，要無疑義。綜上，足認
    被告之自白均與事實相符，本案事證洵屬明確，被告於前開
    時、地，確有施用甲基安非他命及海洛因之犯行，咸堪認定
    。另按毒品危害防制條例第20條、第23條將施用毒品之刑事
    處遇程序，區分為「初犯」及「5年內再犯」、「5年後再犯
    」；亦即，犯同條例第10條之罪者，檢察官應聲請法院裁定
    ，令被告入勒戒處所觀察、勒戒，其期間不得逾 2月，同條
    例第20條第1項定有明文。又依同條例第20條第2項規定為觀
    察、勒戒或強制戒治執行完畢釋放後，5 年後再犯第10條之
    罪者，適用本條前 2項規定；觀察、勒戒或強制戒治執行完
    畢釋放後，5 年內再犯第10條之罪者，檢察官應依法追訴，
    同條例第20條第3項、第23條第2項則各有明定。查被告前曾
    因施用第一級毒品與第二級毒品案件，經本院以97年度毒聲
    字第150號裁定送觀察、勒戒，並於97年 6月8日入所執行，
    嗣因認有繼續施用毒品之傾向，復經本院以97年度毒聲字第
    1681號裁定令入戒治處所施以強制戒治，而於98年 6月15日
    停止戒治處分執畢釋放出所，且經臺灣板橋地方法院檢察署
    檢察官於98年7月6日以98年度戒毒偵字第 485號案件為不起
    訴處分確定乙情，有臺灣高等法院被告前案紀錄表等件在卷
    可按，是被告於前開強制戒治執行完畢釋放後，5 年內再犯
    本案施用毒品之罪，揆諸上揭規定與說明，均應依法逕予追
    訴處罰。
三、按甲基安非他命、海洛因分屬毒品危害防制條例第2條第2項
    第2款、第1款所明定之第二級毒品及第一級毒品，皆不得非
    法持有、施用之。核被告陳嘉琪施用甲基安非他命之行為，
    係犯毒品危害防制條例第10條第 2項之施用第二級毒品罪；
    又其施用海洛因之行為，則係犯同條例第10條第 1項之施用
    第一級毒品罪。被告持有甲基安非他命及海洛因，嗣進而先
    後施用之，其持有之低度行為應各為施用之高度行為所吸收
    ，均不另論罪。又被告所犯上開二罪，犯意各別，行為互殊
    ，罪名有間，應予分論併罰。爰審酌被告年值青壯，不思尋
    求身心正當發展，前曾受有如犯罪事實一所載機關矯治之情
    形業如前述，另因犯施用第一級毒品及第二級毒品之罪，經
    本院於99年8月23日以99年度訴字第1759號各判處有期徒刑7
    月、4月，定應執行有期徒刑9月確定，現在監執行中乙節，
    有卷附臺灣高等法院被告前案紀錄表等件可參，此於本案雖
    不構成累犯，然顯見其素行尚非良善，竟仍不知悔改，未見
    其根絕毒害之決心，猶分別再犯本案施用第二級毒品與施用
    第一級毒品兩罪，足見其自制力薄弱，且未衷心悛悔，漠視
    法令之禁制，又施用毒品，非但足以導致個人之精神障礙與
    性格異常，甚至造成生命危險，而戕害一己之身心健康，並
    對社會治安與他人安全潛藏相當之危害，惟念及其於本案施
    用毒品之犯行皆僅戕害己身，於他人法益尚未生實際之侵害
    ，且犯後尚知及時坦認全部犯行，態度非劣，兼衡酌其犯罪
    之動機、目的、手段、情節、行為時未受任何特別刺激、平
    日生活與家庭狀況、智識程度等一切情狀，各量處如主文所
    示之刑，並酌定其應執行之刑。
據上論斷，應依刑事訴訟法第 273條之1第1項、第299條第1項前
段，毒品危害防制條例第10條第1項、第2項，刑法第11條前段、
第51條第5款，判決如主文。
本案經檢察官陳世錚到庭執行職務
中    華    民    國   100    年    6     月    30    日
                  刑事第十七庭  法  官  劉正偉
上列正本證明與原本無異。
如不服本判決，應於判決送達後10日內敘明上訴理由，向本院提
出上訴狀 (應附繕本) ，上訴於臺灣高等法院。其未敘述上訴理
由者，應於上訴期間屆滿後20日內向本院補提理由書「切勿逕送
上級法院」。
                                書記官  楊雅芳
中    華    民    國   100    年    6     月    30    日
附錄論罪法條全文：
毒品危害防制條例第10條：
施用第一級毒品者，處6月以上5年以下有期徒刑。
施用第二級毒品者，處3年以下有期徒刑。